【裁判字號】    99,交聲,988
【裁判日期】    990430
【裁判案由】    交管條例聲異
【裁判全文】
臺灣板橋地方法院交通法庭裁定        99年度交聲字第988 號
原處分機關  交通部公路總局臺北區監理所
異  議  人
即受處分人  甲○○
上列受處分人因違反道路交通管理處罰條例案件，不服原處分機
關於中華民國99年4 月12日所為之裁決處分（裁決書案號：北監
營裁字裁40-AA0000000號），聲明異議，本院裁定如下：
    主  文
異議駁回。
    理  由
一、原處分意旨略以：異議人即受處分人甲○○於民國99年3 月
    13日凌晨0 時38分許，駕駛車牌號碼377－NE 號營業一般小
    客車，以時速84公里行經臺北市○○○路○ 段往南方向行駛
    ，當時道路限速為時速50公里，經臺北市政府警察局中正第
    二分局逕行舉發，爰依道路交通管理處罰條例第40條規定，
    裁處罰鍰新臺幣（下同）1,800 元，並依同條例第63條第1
    項第1 款規定，記違規點數1 點。
二、異議理由略以：異議人認為當時並無超速，當時時速是50公
    里，是從後方載乘客的CAMRY 計程車開84公里超速感應到照
    相機，把377-NE照到。雷達波型感應照相機掃描區內未必每
    台車是超速，此型是固定感應到就掃瞄區內全照，無法得知
    掃描內哪台超速，CAMRY 計程車也是在相片中，可是未能看
    到車號，員警不能把掃描區內的每台車都寄紅單以示公平，
    此路段伊沒有開到84公里的超速必要。」
三、按汽車駕駛人，行車速度，超過規定之最高時速，或低於規
    定之最低時速，處新臺幣1,200元 以上2,400 元以下罰鍰，
    並記違規點數1 點，道路交通管理處罰條例第40條、第63條
    第1 項第1 款分別定有明文。
四、經查：異議人於上述時、地超速駕駛上開車輛一節，有卷附
    據以測速拍照採證之照相式雷達測速儀所攝得之採證照片一
    幀（觀諸該照片上方顯示之日期時間、地點、速限、車速等
    內容可知上情）。而該取締之相機是固定式「微電腦雷達波
    型自動採證單功能相機」，其採證方式為每次採證1 張，以
    斜角45度發射，最遠可達50公尺，可採證4 線車道；相機光
    圈速度為千分之一秒，以斜角依序掃瞄；相片上會顯示：年
    、月、日、時間，當時速度、路段名稱及速限標準；377-NE
    號營業小客車於違規時間 (99.03.13,OO:38）在掃描區內，
    原舉發機關依據採證照片製單舉發並無違誤等情。此有臺北
    市政府警察局中正第二分局北市警中正二分交字第09930449
    700 號函在卷可稽。再異議人雖辯稱「當時沒有超速，是從
    後方載乘客的CAMRY 計程車開84公里超速感應到照相機，把
    377-NE照到」云云，然依取締照片所示，雖於異議人所駕駛
    車輛左側車道前方另有異議人所述疑似CAMRY 計程車於內側
    車道上行駛，惟此據舉發之員警比對377-NE號營業小客車違
    規時段前後採證相片後，發現當時雖有異議人所述上開車型
    之車輛違規超速，惟二車違規時間相距約2 鐘且已同時製單
    舉發，可證本件該取締照片所涵涉的範圍確為異議人所駕駛
    之車輛，且異議人確實有超過速限之情事，並非舉發之員警
    未能看到該輛CAMRY 計程車，即轉而對異議人製單舉發，異
    議人所辯不足採信。綜上，異議人於上開時地駕駛車牌號碼
    377-NE號營業一般小客車超過速限34公里之事實，堪以認定
    。原處分機關依道路交通管理處罰條例第40條規定，裁處罰
    鍰1,800 元，並依同條例第63條第1 項第1 款規定，記違規
    點數1 點，核無違誤。本件異議為無理由，應予駁回。
據上論斷，應依道路交通案件處理辦法第19條，裁定如主文。
中    華    民    國    99    年    4     月    30    日
                    交通法庭  法  官  徐子涵
上列正本證明與原本無異。
如不服本裁定，應於裁定送達後五日內敘明抗告理由，向本院提
出抗告狀。
                              書記官  張桐嘉
中    華    民    國    99    年    4     月    30    日

司法院資訊處製作；財團法人民間司法改革基金會備份。
